臺灣臺南地方法院刑事判決　　　　　　　　 96年度易字第1號
公　訴　人　臺灣臺南地方法院檢察署檢察官
被　　　告　甲○○
被　　　告　乙○○
上列被告因竊盜案件，經檢察官提起公訴（95年度偵字第16315
號），被告就犯罪事實為有罪之陳述，本院合議庭裁定由受命法
官獨任進行簡式審判，判決如下：
    主  文
甲○○、乙○○結夥三人以上攜帶兇器竊盜，累犯，各處有期徒
刑拾月。扣案之乙炔切割器壹組（含切割器、管線及乙炔、氧氣
鋼瓶各壹瓶）沒收之。
    事  實
一、甲○○曾因重利案件經台灣高等法院台南分院於民國86年2
    月27日以86年度上訴字第102號判決，處有期徒刑7月，並於
    87年3月12日經最高法院駁回其上訴確定，甫於94年11月3日
    因縮刑假釋期滿執行完畢。乙○○曾於93年間因違反廢棄物
    清理法案件經本院判處有期徒刑1年8月確定，甫於95年10月
    21日因縮刑假釋期滿執行完畢。
二、甲○○、乙○○與真實姓名、年籍不詳之綽號「蘇哥」之成
    年男子，基於共同意圖為自己不法所有之犯意聯絡，由甲○
    ○提議以自己之名義先於95年10月30日中午12時許，向不知
    情之唐玉圃以新台幣（下同）1,500元之代價，承租車號
    TV─0888號自小貨車後，由乙○○開車搭載甲○○、「蘇哥
    」，並攜帶甲○○所有，客觀上足對人之生命、身體、安全
    構成威脅、具有危險性之乙炔切割器1組（含切割器、管線
    及乙炔、氧氣鋼瓶各1瓶）之兇器，於95年10月30日下午3時
    許，結夥前往位於國道1號332.6公里北向處（台南縣仁德鄉
    ○○○路肩外之高速公路拓寬工程工地，由乙○○負責以上
    開工具切割鋼筋，甲○○、「蘇哥」二人則負責搬運之分工
    方式，竊取長鴻營造股份有限公司所有，置放於該處之鋼筋
    。得手後，將所竊取之鋼筋放置在上開自小貨車上。嗣經警
    於該處巡邏時，發現渠等行跡可疑，上前盤查，甲○○與「
    蘇哥」見狀隨即逃離，乙○○則當場為警查獲，並扣得甲○
    ○所有，供行竊所用之乙炔切割器1組（含切割器、管線及
    乙炔、氧氣鋼瓶各1瓶）及已切割完畢竊取得手而放置於上
    開自小貨車之鋼筋共592公斤。
三、案經內政部警政署國道公路警察局第四警察隊報請台灣台南
    地方法院檢察署檢察官偵查起訴。
    理  由
一、本件被告甲○○、乙○○所犯為死刑、無期徒刑或最輕本刑
    為 3年以上有期徒刑以外之罪，其於準備程序中就被訴事實
    為有罪之陳述，經法官告知簡式審判程序之旨，並聽取公訴
    人之意見後，爰依刑事訴訟法第273條之1第 1項規定，裁定
    由受命法官獨任進行簡式審判程序，合先敘明
二、前開事實，業據被告甲○○、乙○○坦承不諱，核與被害人
    長鴻營造股份有限公司員工林哲臣指訴失竊情節相符，並經
    證人唐玉圃證述屬實，且有國道公路警察局第四警察隊扣押
    物品目錄表、贓物認領保管單、領據、小客貨車租車契約書
    、本票、估價單各1紙、現場照片6幀附卷可證。本件事證明
    確，被告犯行堪以認定，應依法論科。
三、按刑法第321條第1項第 3款所稱之攜帶兇器竊盜罪，係以行
    為人攜帶兇器竊盜為其加重條件，此所謂兇器，其種類並無
    限制，凡客觀上足對人之生命、身體、安全構成威脅，具有
    危險性之兇器均屬之，且祇須行竊時攜帶此種具有危險性之
    兇器為已足，並不以攜帶之初有行兇之意圖為必要（最高法
    院79年臺上字第5253號刑事判例要旨參照）。查被告甲○○
    等攜至現場為被告甲○○所有之乙炔切割器1組，為金屬材
    質之器械，可持以攻擊他人，客觀上足以對人之生命、身體
    、安全構成威脅，具有危險性，自屬兇器無疑。核被告甲○
    ○等所為係犯刑法第320條第1項、第321條第1項第3、4款結
    夥三人攜帶兇器竊盜罪。被告甲○○、乙○○二人與真實姓
    名、年籍不詳之綽號「蘇哥」之成年男子間，有犯意聯絡行
    為分擔，均為共同正犯。被告甲○○曾因重利案件經台灣高
    等法院台南分院於民國86年2月27日以86年度上訴字第102
    號判決，處有期徒刑7月，並於87年3月12日經最高法院駁回
    其上訴確定，甫於94年11月3日因縮刑假釋期滿執行完畢；
    被告乙○○曾於93年間因違反廢棄物清理法案件經本院判處
    有期徒刑1年8月確定，甫於95年10月21日因縮刑假釋期滿執
    行完畢，有台灣高等法院被告前案紀錄表可稽，渠等受徒刑
    執行完畢，5年內故意再犯本件有期徒刑以上之罪，均為累
    犯，應依法加重其刑。爰審酌被告甲○○、乙○○俱有多項
    不良前科、具謀生能力卻不思正當努力工作營生，竟圖不勞
    而獲，隨意竊取他人財物，所竊得之財物價值尚非甚鉅及犯
    罪後尚知坦承犯行之態度等一切情狀，各量處如主文所示之
    刑示懲。
四、扣案之乙炔切割器1組（含切割器、管線及乙炔、氧氣鋼瓶
    各1瓶）為被告甲○○所有且係供本件行竊所用之物，業據
    被告甲○○、乙○○供明在卷，併予宣告沒收。
據上論結，應依刑事訴訟法第273條之1第1項、第299條第 1項前
段，刑法第28條、第321條第1項第3、4款、第38條第1項第2款、
第3項、第47條第1項，判決如主文。
本案經檢察官丙○○到庭執行職務。
中　　華　　民　　國　　96　　年　　2 　　月　　13　　日
  　　　　　　　　　刑事第五庭法　官  鄭  文  祺
以上正本證明與原本無異。
如不服本判決，應於收受送達後10日內向本院提出上訴書狀（應
附繕本）。
  　　　　　　　　　　　　　　書記官  楊  宗  哲
中　　華　　民　　國　　96　　年　　2 　　月　　13　　日
附錄本案論罪科刑法條全文：
中華民國刑法第321條
  犯竊盜罪而有左列情形之一者，處六月以上、五年以下有期徒
  刑：
  一  於夜間侵入住宅或有人居住之建築物、船艦或隱匿其內而
      犯之者。
  二  毀越門扇、牆垣或其他安全設備而犯之者。
  三  攜帶兇器而犯之者。
  四  結夥三人以上而犯之者。
  五  乘火災、水災或其他災害之際而犯之者。
  六  在車站或埠頭而犯之者。
  前項之未遂犯罰之。
